---
title: "Os seis tipos filmes de Cate Blanchett"
output:
    html_document:
        code_folding: hide
        theme: flatly
---

```{r echo=FALSE, message=FALSE, warning=FALSE}
library(tidyverse)
library(here)
library(cluster)
library(plotly)
library(ggdendro)
library(ggfortify)

source(here::here("code/lib.R"))
source(here("code/plota_solucoes_hclust.R"))

theme_set(theme_light())

knitr::opts_chunk$set(tidy = FALSE,
                      fig.width = 6,
                      fig.height = 5,
                      echo = TRUE)

paleta = c("#404E4D",
           "#92DCE5",
           "#938BA1",
           "#2D3142",
           "#F4743B")
```

```{r echo=FALSE, message=FALSE, warning=FALSE}
import_data("cate_blanchett")
```


```{r echo=FALSE, message=FALSE, warning=FALSE}
filmes = read_imported_data()
```

Para realizar a análise e agrupamento, faremos uso de dados extraídos do [Rotten Tomatoes](https://www.rottentomatoes.com).

O nosso objetivo é descobrir se existem _tipos_ diferentes de filmes que a __Cate Blanchett__ fez.

# Dados

No nosso conjunto de dados temos registros de 29 filmes feitos pela __Cate Blanchett__. Para cada filme possuímos as seguintes informações:

```
Avaliação: Variável numérica que descreve a avaliação feita pela crítica;

Filme: Variávei textual que descreve o nome do filme;

Papel: Variável textual que descreve o papel exercido pela atriz (o personagem);

Bilheteria: Variável numérica que descreve a quantidade (em milhões de dólares) de  dinheiro arrecadado pelo filme;

Ano: Variável textual que descreve o ano em que o filme foi lançado.
```

```{r}

filmes %>% select(avaliacao, bilheteria, ano) %>% summary()

```

A partir da visualização acima podemos dizer que:

```
Avaliação: Varia de 30.00 a 95.00 e possui mediana 72.00 o que nos permite entender que os filmes que coletamos possuem uma avaliação boa;

Bilheteria: Varia de 1.6 a 364.1 milhões de dólares e é aqui onde encontramos as maiores diferenças;

Ano: Os filmes coletados foram lançados em anos entre 2000 e 2017.
```

# Visualizando graficamente as variáveis

## Bilheteria 

```{r}
p <- filmes %>% 
    ggplot(aes(x = "", y = bilheteria, label = filme)) + 
    geom_jitter(width = .05, alpha = .3, size = 3) + 
    geom_boxplot() +
    labs(title = "Comportamento da variável 'Bilheteria'",
         x = "",
         y = "Bilheteria")

ggplotly(p)
```

Temos que realmente há uma diferença muito grande entre os filmes... É possível pereceber que mais da metade dos filmes possui bilheteria abaixo de 100 milhões de dólares e por outro lado, temos 6 de 29 filmes com bilheterias assustadoras em relação aos demais.

## Avaliação

```{r}
p = filmes %>% 
    ggplot(aes(x = "", y = avaliacao, label = filme)) + 
    geom_jitter(width = .05, alpha = .3, size = 3) + 
    geom_boxplot() +
    labs(title = "Comportamento da variável 'Avaliação'",
         x = "",
         y = "Avaliação")

ggplotly(p)
```

Nesse caso, temos um comportamento que podemos considerar mais comum, sem diferenças muito gritantes. Como visto acima, a maioria dos filmes realmente possuem uma avaliação relativamente boa.

# Será que existe relação entre a Bilheteria e Avaliação? Quanto maior a nota maior a bilheteria?

```{r}
p <- filmes %>% 
    ggplot(aes(x = avaliacao, 
               y = bilheteria, 
               label = filme)) + 
    geom_point() +
    labs(title = "Gráfico 'Avaliação' x 'Bilheteria'",
         x = "Avaliação",
         y = "Bilheteria")

ggplotly(p)
```

Não conseguimos perceber facilmente uma relação entre as variáveis até porque nem sempre um filme bem avaliado é um __blockbuster__. 

Mas observando um pouco mais a visualização podemos notar que existem "grupinhos" de filmes, como se tivessem um comportamento semelhante.

# Quais são os "grupinhos"?

Para verificar os grupos de filmes existentes iremos utilizar um algoritmo para agrupamento conhecido como hclust

Antes de aplicar o algoritmo, iremos precisar saber em quantos grupos iremos dividir... Podemos fazer isso intuitivamente mas também podemos utilizar o __Dendrograma__, que nos auxilia a saber quais as divisões de grupos podem ser feitas.

## Intuitivamente...

Observando o __Gráfico Avaliação x Bilheteria__ quantos grupos você percebe?

Eu consigo perceber 5 grupos:

```
Grupo 1: Os que são muito bem avaliados e muito bem recompensados.

Grupo 2: Os que são muito bem avaliados mas pouco recompensados.

Grupo 3: Os que possuem avaliação mediana (entre 50 e 80) e são pouco recompensados.

Grupo 4: Os que possuem avaliação mediana (entre 50 e 80) mas são relativamente bem recompensados.

Grupo 5: Os que nem são bem avaliados e nem bem recompensados.
```

## Sua intuição é boa? Faça o teste aqui ☜(˚▽˚)☜

Para testar a nossa intuição iremos utilizar alguns gráficos abaixo que nos dará uma ideia de um número ideal de grupos baseado na melhoria que aquela forma de agrupamento tem.

```{r message=FALSE, warning=FALSE}
agrupamento_h_2d = filmes %>% 
    mutate(bilheteria = log10(bilheteria)) %>%
    mutate_at(vars("avaliacao", "bilheteria"), funs(scale)) %>%
    column_to_rownames("filme") %>%
    select("avaliacao", "bilheteria") %>%
    dist(method = "euclidean") %>% 
    hclust(method = "ward.D")

ggdendrogram(agrupamento_h_2d, rotate = TRUE, theme_dendro = F)

data.frame(height = agrupamento_h_2d$height) %>% 
    mutate(k = 1:n()) %>% filter(k <= 6) %>% 
    ggplot(aes(x = k, y = height)) + 
    geom_line(colour = "grey") + 
    geom_point() + 
    labs(x = "Número de clusters produzido", y = "Dissimilaridade na junção")

```

Esse gráfico nos mostra que quando o número de clusters (grupos) passa de 4 para 5 há um aumento considerável no que o novo agrupamento agrega para a nossa análise, mas quando vemos a mudança de 5 para 6, não percebemos tanta diferença. Portanto, iremos escolher o ```k = 5``` porque aparentemente não temos grandes impactos.

Ou seja, nossa intuição tá -quase- boa toda (⌐■_■)

```{r}
filmes2 = filmes %>% mutate(bilheteria = log10(bilheteria))
p <- plotly_hclusts_2d(agrupamento_h_2d, 
                 filmes2, 
                 c("avaliacao", "bilheteria"), 
                 linkage_method = "ward.D",
                 clusters = 5,
                 ks = 1:6) + 
    scale_color_brewer(palette = "Dark2") +
    labs(title = "Agrupamento de filmes com 5 grupos",
         x = "Avaliação",
         y = "Bilheteria",
         color = "Grupo")

ggplotly(p)

```

Seguindo as recomendações conseguimos a divisão que vemos acima... Particularmente eu não achei boa suficiente pra nos ajudar, porque é como se houvesse uma mistura no _grupo_ 5, como se os filmes com avaliação baixa se misturassem com alguns filmes de avaliação "mediana".

Então vamos tentar ver como fica essa divisão para ```k = 6```

```{r}
p <- plotly_hclusts_2d(agrupamento_h_2d, 
                 filmes2, 
                 c("avaliacao", "bilheteria"), 
                 linkage_method = "ward.D",
                 clusters = 6,
                 ks = 1:6) + 
    scale_color_brewer(palette = "Dark2") +
    labs(title = "Agrupamento de filmes com 6 grupos",
         x = "Avaliação",
         y = "Bilheteria",
         color = "Grupo")

ggplotly(p)
```

Agora eu me senti melhor... A mistura que havia no _cluster_ 4 foi desfeita e agora temos os filmes bons em avaliação e bilheteria separados dos filmes com bilheteria mediana. 

Mas... Espera um pouco

Essa divisão parece meio errada né? Calma que sei o que está confundindo... É como se na visualização a gente não percebesse as diferenças entre os clusters 3 e 4, justamente porque o eixo da bilheteria teve que escalar de alguma forma para caber a de __364.1M__, para melhorar a percepção vamos mudar a escala para _log_...

```{r}

filmes2 = filmes %>% mutate(bilheteria = log10(bilheteria))
p <- plotly_hclusts_2d(agrupamento_h_2d, 
                 filmes2, 
                 c("avaliacao", "bilheteria"), 
                 linkage_method = "ward.D",
                 clusters = 6,
                 ks = 1:6) + 
    scale_y_log10() + 
    scale_color_brewer(palette = "Dark2") +
    labs(title = "Agrupamento de filmes com 6 grupos e com escala log",
         x = "Avaliação",
         y = "Bilheteria",
         color = "Grupo")

ggplotly(p)
```

Agora sim é possível perceber uma diferença grande entre os grupos em geral.

__(•◡•)  PARA VER O NOME DO FILME, SUA BILHETERIA E AVALIAÇÃO BASTA PASSAR O MOUSE POR CIMA  (•◡•)__

# Classificação

Com ```k = 6``` podemos perceber a seguinte divisão na visualização acima:

```
Grupo 1: Iremos classificá-los como "Carol".

Grupo 2: Iremos classificá-los como "Babel: Tudo misturado".

Grupo 3: Iremos classificá-los como "Elizabeth: A Era não muito de Ouro".

Grupo 4: Iremos classificá-los como "Senhor dos Anéis: A Sociedade do Sucesso".

Grupo 5: Iremos classificá-los como "Não queria estar aqui".

Grupo 6: Iremos classificá-los como "O Hobbit".
```

## Carol

É um grupo de filmes que estão com uma __ótima__ avaliação mas não obtiveram uma boa bilheteria. O nome foi dado graças à sinopse do filme:

```
Em plena Nova Iorque dos anos 50, Carol Aird (__Cate Blanchett__) uma mulher elegante e de personalidade forte está passando por um difícil processo de divórcio com Harge Aird (Kyle Chandler) um típico empresário estadunidense. O casamento dos dois estava sendo sustentado para manter as aparências de uma sociedade exigente
```

Fazendo uma analogia, são os filmes com personalidade forte e que são bem vistos diante da crítica exigente.

## Babel: Tudo misturado

Representa um conjunto de filmes que estão no meio de tudo. Tem uma avaliação mediana e uma bilheteria também mediana. 

```
Um acidente reúne quatro grupos de pessoas de três continentes distintos: dois jovens marroquinos, um casal americano em férias, uma adolescente japonesa surda e seu pai e uma menina mexicana.
```

A escolha do nome do grupo foi feita graças ao trecho da sinopse do filme que diz que são pessoas de diferentes continentes, ou seja, o grupo se torna uma mistura de várias pessoas diferentes mas que são reunidas devido a alguns eventos em comum.

## Elizabeth: A Era não muito de Ouro

Elizabeth: A Era não muito de Ouro engloba os filmes que não foram bem avaliados...

```
Há quase três décadas no comando da Inglaterra, a Rainha Elizabeth I enfrenta ameaças ao seu poder, impostas por governos estrangeiros e pelo seu próprio país. Simultaneamente, o Rei da Espanha Felipe II, apoiado pelo Vaticano, planeja destronar a rainha e restaurar o catolicismo na nação britânica. Elizabeth se prepara para entrar em guerra, ao mesmo tempo em que luta contra uma paixão inesperada.
```

Como mostrado acima, o filme __Elizabeth: A Era do Ouro__ conta as dificuldades que a Rainha Elizabeth I passou enquanto estava no poder. Fazendo uma pequena relação, o grupo possui esse nome justamente pelas dificuldades (notas baixas) que enfrenta. 

## Senhor dos Anéis: A Sociedade do Sucesso

Agrupa os filmes que são um sucesso de bilheteria e avaliação em relação aos demais. 

Provavelmente __Senhor dos Anéis__ foi o filme que trouxe a notoriedade para a atriz __Cate Blanchett__ e por isso foi escolhido para ser homenageado no nome do grupo. 

## Não queria estar aqui

São os filmes que possuem uma avaliação mediana mas que não conseguiram arrecadar quase nada de bilheteria.

A escolha do nome para o grupo não foi para fazer uma relação sobre o assunto tratado no filme, mas simplesmente para fazer um trocadilho com a situação de bilheteria em que esse grupo se encontra: querendo estar em outro lugar.

## O Hobbit

Filmes totalmente relacionados com o outro grupo chamado __Senhor dos Anéis: A Sociedade do Sucesso__, que tiveram ótimas marcas de bilheteria mas as avaliações não são boas como as do grupo citado mas ainda sim são boas.